臺灣士林地方法院行政訴訟判決　
110年度交字第370號
原      告  陳火盛  
被      告  新北市政府交通事件裁決處
                      
代  表  人  李忠台    住同上
訴訟代理人  黃曉妍律師
上列當事人間交通裁決事件，原告不服被告民國110年12月15日
新北裁催字第48-CZ0000000號裁決，提起行政訴訟，本院判決如
下：
　　主    文
原告之訴駁回。
訴訟費用新臺幣參佰元由原告負擔。
　　    事實及理由
壹、程序事項：本件原告因不服被告於民國110年12月15日新北
    裁催字第48-CZ0000000號違反道路交通管理事件裁決書（下
    稱原處分），裁處其罰鍰新臺幣（下同）600元，提起行政
    訴訟，依行政訴訟法第237條之1規定，應適用交通裁決事件
    訴訟程序，本院並依同法第237條之7規定，爰不經言詞辯論
    ，逕為判決。
貳、實體事項：
一、爭訟概要：
　　原告駕駛其所有車牌號碼000-0000號營業小客車（下稱系爭
    車輛），於110年9月2日11時1分許，因在新北市○○區○○路0
    段000號前，有「在公共汽車招呼站10公尺內臨時停車」之
    違規行為，經民眾於110年9月3日(符合道路交通管理處罰條
    例第7之1條規定)向新北市政府警察局海山分局（下稱舉發
    機關）提供違規資料，經舉發機關認定違規屬實，而依道路
    交通管理處罰條例第55條第1項第2款規定，予以舉發，有新
    北市警交大字第CZ0000000號舉發違反道路交通管理事件通
    知單可稽(見本院卷第62頁)。嗣經原告提出申訴後，被告函
    請舉發機關查明後仍認原告違規屬實，應予裁罰。被告即於
    110年12月15日以原告有前揭違規事實，而以原處分對原告
    為裁罰。原告不服，而於110年12月23日提起本件行政訴訟
    。
二、原告起訴主張：伊在新北市板橋區文化路一段266致理科技
    大學公車站讓乘客下車，收到罰單後即提出申訴。該處公車
    站係違法設置，依內政部營建署道路工程規範，公車站牌應
    距路口30公尺以上距離，而道路交通管理處罰條例也規定路
    口10公尺內禁止臨時停車，伊在公車站停車距離只有5.5公
    尺，且公車既不得在路口10公尺內臨時停車，卻在路口10公
    尺內規劃公車停靠區，亦說明公車停靠區已經違法設置等語
    。並聲明：原處分撤銷。
三、被告答辯：
　　經查民眾檢舉照片，於照片時間11:01:08至11:01:14時間，
    系爭車輛停靠路邊讓乘客上下車，停放時間未滿3分鐘且保
    持得立即行駛之狀況，該當道路交通管理處罰條例第3條第1
    0款「臨時停車」要件，屬「臨時停車」行為；次查原舉發
    單位回復函及採證照片，業經現地側測量公車站牌到停車位
    置間距離約5公尺，系爭車輛停放處確實在公共汽車招呼站1
    0公尺範圍內，核其行為有「在公共汽車招呼站10公尺內臨
    時停車」之違規屬實，為道路交通管理處罰條例第55條第1
    項第2款規制效力所及，被告據此作成裁罰處分，應無違誤
    。另原告固稱係爭公車招呼站距離路口未達30公尺，其設置
    不合法，惟參內政部營建署回復函，關於市區道路及附屬工
    程設計規範所訂有關公車停靠站設置之原則略以:「主要道
    路以下之道路得依據交通及實際需要於路側設置公車停靠站
    ，供公車停靠與乘客上下車使用。其位置宜距離交叉路口30
    公尺以上…」，此規定僅屬建議性質非強制規定，公車停靠
    站之設置仍須視現地環境條件或各縣市依地方制度法第18、
    19條規定辦理，並不以旨揭規範距離交叉路口30公尺以上為
    其設置之必要要件；且經新北市政府交通局人員至現場勘查
    ，確認本案係爭公車招呼站設置位置及相關標線繪設並無疑
    慮，有新北市政府交通局回復函可資佐證；另原告若就道路
    標誌設置有疑義，應循相關管道向權責機關陳情，於道路標
    誌變更前仍應受其效力拘束，是以，原告主張不影響違規事
    實成立之認定，處分自應予以維持。並聲明：原告之訴駁回
    。
四、本院之判斷：　　
　㈠按「汽車駕駛人，臨時停車有下列情形之一者，處新臺幣三
    百元以上六百元以下罰鍰：一、在交岔路口、公共汽車招呼
    站十公尺內或消防車出、入口五公尺內臨時停車。…」道路
    交通管理處罰條例第55條第2 款定有明文。次按「汽車臨時
    停車時，應依下列規定：…二、交岔路口、公共汽車招呼站
    十公尺內、消防栓、消防車出入口五公尺內不得臨時停車，
    …」、「汽車停車時，應依下列規定：一、禁止臨時停車處
    所不得停車」道路交通安全規則第111條第1項第2款、第112
     條第1項第1款亦定有明文。
　㈡依採證照片所示(見本院卷第76至79頁)，系爭車輛係停放於
     致理科技大學之公車站牌前之公車停專用停車格與前方路
     口之間之劃設有禁止臨時停車之紅實線之道路旁，且距離
     該處公車站牌甚為接近，而依舉發機關110年11月2日新北
     市警海交字第1103963391號函亦稱：「…說明三、…復檢視
     舉發照片及檢舉影片，旨揭車輛確實違規停在公共汽車招
     呼站10公尺範圍內(經現地測量公車站牌到停車位置距離5
     公尺)，依道路交通管理處罰條例第55條第1項第2款『在公
     車招呼站10公尺內臨時停車』舉發，違規事實明確」，此有
     上開函文可稽(見本院卷第72、73頁)，是以原告之系爭車
     輛有「在公共汽車招呼站10公尺內臨時停車」之違規事實
     ，應堪認定。
　 ㈢原告雖主張依內政部營建署道路工程規範，公車站牌應距路
     口30公尺以上距離，且道路交通管理處罰條例既規定距離
     路口10公尺處既不得臨時停車，而公車在該處公車站臨時
     停車，是以該處公車站顯係違規設置等語。惟查：經本院
     就公車招呼站是否須距路口30公尺為設置之相關規定函詢
     內政部營建署，據函覆稱：「按市區道路及附屬工程設計
     規範第10章10.1.1節公車停靠站設置原則第1款規定：『主
     要道路以下之道路得依據交通及實際需要於路側設置公車
     停靠站，供公車停靠與乘客上下車使用。其位置宜距離交
     叉路口30公尺以上；整體設施可為公車路緣停靠、公車彎
     、公車岬等型式。』此指公車停靠站設置公車站牌設置地點
     之規定，屬建議性質，需視現地環境條件或縣市政府依地
     方制度法第18條、第19條規定辦理」。此有內政部營建署1
     11年1月10日營署道字第1110001634號函可參（見本院卷第
     30、31頁）。再依新北市政府交通局函覆本院則稱：「上
     開市區道路及附屬工程設計規範之規定，係在道路條件許
     可下，公車招呼站位置建議距離交叉路口30公尺，惟非屬
     設置必要原則，經本局派員至現場勘查，旨揭公車招呼站
     設置位置及相關標線設置繪設尚無疑慮」，此有新北市政
     府交通局111年1月25日新北交工字第1110142944號函可佐
     （見本院卷第38、39頁）。是以依上開內政部營建署、新
     北市政府交通局之函文即可知公車招呼站位置宜距離交叉
     路口30公尺之規定，謹屬建議原則，並非強制規範，縣市
     政府仍得依現地環境條件為設置，而不受應距離交叉路口3
     0公尺之限制，又系爭車輛違規處之公車招呼站亦經新北市
     政府交通局派員勘查後認定設置位置及標線繪設並無疑慮
     。是以，原告此部分之辯解，為無足採。
五、綜上所述，原告駕駛系爭車輛，於前揭時、地，有「在公共
    汽車招呼站十公尺內臨時停車」違規事實，舉發機關據以製
    單舉發，被告並依道路交通管理處罰條例第55條第1項第2款
    、違反道路交通管理事件統一裁罰基準及處理細則及違反道
    路交通管理事件統一裁罰基準表之規定，以原處分裁處原告
    罰鍰600元，核無違誤。是原告訴請撤銷原處分，為無理由
    ，應予駁回。
六、本件判決基礎已臻明確，兩造其餘之攻擊防禦方法經本院斟
    酌後，核與判決不生影響，無一一論述之必要，併予敘明。
七、本件第一審裁判費為300元，應由原告負擔，爰確定第一審
    訴訟費用額如主文第2項所示。
八、據上論結，本件原告之訴為無理由，依行政訴訟法第237條
    之7、第237條之8第1項、第98條第1項前段，判決如主文。
中　　華　　民　　國　　111 　 年　　4 　 月　　11    日
　　　　          行政訴訟庭　法　官　徐文瑞
以上為正本係照原本作成。
如不服本判決，應於判決送達後20日內，向本院提出上訴狀並表
明上訴理由（原判決所違背之法令及其具體內容或依訴訟資料可
認為原判決有違背法令之具體事實），其未載明上訴理由者，應
於提出上訴後20日內向本院補提理由書（上訴狀及上訴理由書均
須按他造人數附繕本，如未按期補提上訴理由書，則逕予駁回上
訴），並應繳納上訴裁判費新臺幣750元。
中　　華　　民　　國　　111 　 年　　4 　 月　　11    日
                               書記官 朱亮彰